Minutes et répertoires du notaire Nicolas Charles LE PRÉVOST, 27 mai 1710 - décembre 1719 (étude I)
Archives nationales
- Minutes de Nicolas Charles LE PRÉVOST, mai 1710 - décembre 1719; MC/ET/I/239 - MC/ET/I/287
  - Minutes. 1716, juin, juin 1716; MC/ET/I/266
    - Contrat de mariage entre Luc Pierre Noël, bourgeois de Paris, rue Sainte-Marguerite, et Marguerite Hourlier, fille de feu Simon Hourlier, maître boulanger, rue des Vieilles-Tuileries., 21 juin 1716; MC/ET/I/266
      contrat de mariage; Sainte-Marguerite (rue); Vieilles-Tuileries (rue des); Noël, Luc Pierre; Hourlier, Marguerite; Hourlier, Simon; boulanger
    - NOEL (Pierre) maître Tapissier rubanier Saint Germain des Prés § Mariage, 21 juin 1716; MC/ET/I/266
      contrat de mariage; Noel, Pierre
    - Testament de Louise Fleury, rue Sainte-Marguerite., 24 juin 1716; MC/ET/I/266
      testament; Sainte-Marguerite (rue); Fleury, Louise
    - Testament de Adrienne David, rue des Aveugles, veuve de François Lachevre, porte verge de l'église Saint-Sulpice., 26 juin 1716; MC/ET/I/266
      testament; Aveugles (rue des); David, Adrienne; Lachevre, François
    - Contrat de mariage entre Pierre Fromentin, voiturier par terre, faubourg Saint-Honoré, et Geneviève Renoult, fille de Pierre Renoult, rue des Vieilles-Tuileries, compagnon potier de terre., 26 juin 1716; MC/ET/I/266
      contrat de mariage; Saint-Honoré (faubourg); Vieilles-Tuileries (rue des); Fromentin, Pierre; Renoult, Geneviève; Renoult, Pierre; transporteur de marchandises; potier
    - DEFONTAINE (Jacques) Maître serrurier Rue de Seine § Dépôt de biens, 29 juin 1716; MC/ET/I/266
  - Minutes. 1716, juillet - août, juillet - août 1716; MC/ET/I/267
    - Inventaire après décès d'André Lemire, marchand fruitier, rue du Four, époux d'Elisabeth Lepage., 2 juillet 1716; MC/ET/I/267
      inventaire après décès; Four (rue du); Lemire, André; Lepage, Elisabeth; commerçant
    - Contrat de mariage entre Gilles Leroux, ouvrier en bas au métier, grande rue du faubourg Saint-Antoine, et Charlotte Joly, fille de feu Nicolas Joly, marchand fruitier coquetier, rue du Cherche-Midi., 5 juillet 1716; MC/ET/I/267
      contrat de mariage; Faubourg-Saint-Antoine (rue du); Cherche-Midi (rue du); Leroux, Gilles; Joly, Charlotte; Joly, Nicolas; tisserand; commerçant; brocanteur
    - CORDÉ (François) Maître maçon Rue des Fosse § Obligation, 5 juillet 1716; MC/ET/I/267
      obligation; Cordé, François
    - Inventaire après décès de Pierre Vaconnet, compagnon maçon, grande rue du Faubourg Saint-Antoine, époux de Madeleine Chastelain., 6 juillet 1716; MC/ET/I/267
      inventaire après décès; Faubourg-Saint-Antoine (rue du); Vaconnet, Pierre; Chastelain, Madeleine; maçon
    - Testament de Marie Depont, femme du seigneur de Bertradie, Joseph de Choully, Saint-Lubin-de-Brou., 8 juillet 1716; MC/ET/I/267
      testament; Depont, Marie; Choully, Joseph de (seigneur de Bertradie)
    - Devis des travaux de menuiserie et de serrurerie à faire dans la chapelle Saint-Fiacre de l'église Saint-Sulpice., 14 juillet 1716 - 4 janvier 1717; MC/ET/I/267
      Jacques Vergé, maître menuisier, demeurant rue de l'Homme-Armé, s'engage envers Jean Blomet, maître jardinier, et ses confrères aussi maîtres jardiniers, membres de la confrérie de la chapelle Saint-Fiacre, à exécuter les travaux de menuiserie et serrurerie mentionnés au devis et à les terminer pour la Noël, moyennant 550 livres payables en deux fois, à savoir: 300 livres le 1er septembre 1716 et 250 livres le 1er septembre 1717.
      À la suite: 1717, 4 janvier. Jeanne Maugier, veuve de Louis Bayart, maître menuisier, demeurant rue de l'Homme-Armé, créancière dudit Vergé, reconnaît avoir reçu des confrères de la chapelle Saint-Fiacre, entre les mains desquels elle avait fait opposition le 25 novembre 1716, la somme de 300 livres; ledit Vergé consent à ce qu'elle reçoive aussi les 250 livres qui restent dues sur le prix convenu.
      Documents du Minutier central concernant l'histoire de l'art (1700-1750), par Mireille Rambaud, tome II [études I à X, soit 2357 actes], Paris, Archives nationales, 1971, p. 695 (instrument de recherche imprimé dématérialisé, certaines notices sont plus détaillées dans la version intégrale accessible en ligne par la rubrique 'Autres instruments de recherche', voir contexte dans le Plan d’orientation général - Notaires de Paris, guides thématiques du Minutier).
    - Verger (Jacques), maître menuisier, l'homme Armé § Devis et marché, 14 juillet 1716; MC/ET/I/267
      devis; marché; Verger, Jacques
    - Lequin (Barthélemy), marchand orfèvre, rue de l'Arbalète § Certificat de billet, 16 juillet 1716; MC/ET/I/267
      certificat; Lequin, Barthélemy
    - Inventaire après décès d'Anne Marchand, veuve de feu Rémi Lemaire, bourgeois de Paris., 17 juillet 1716; MC/ET/I/267
      inventaire après décès; Marchand, Anne; Lemaire, Rémi
    - Inventaire après décès de Jacqueline Rohais, femme de Frédéric Charras, marchand apothicaire, rue des Boucheries., 20 juillet 1716; MC/ET/I/267
      inventaire après décès; Rohais, Jacqueline; Charras, Frédéric; commerçant; pharmacien
    - Contrat de mariage entre Claude Biset, maçon, rue de Charonne, et Madeleine Chastelain, veuve de Pierre Vaconnet, compagnon maçon, grande rue du Faubourg-Saint-Antoine., 26 juillet 1716; MC/ET/I/267
      contrat de mariage; Charonne (rue de); Biset, Claude; Chastelain, Madeleine; Vaconnet, Pierre; maçon; maçon
    - BIZET (Claude) maçon rue de Charonne § Mariage, 26 juillet 1716; MC/ET/I/267
      contrat de mariage; Bizet, Claude
    - Contrat de mariage entre Jean Conflan, grande rue de Seine, et Marie-Geneviève Fournié, fille de Charles Fournié, tambour aux gardes, rue du Vieux-Colombier., 26 juillet 1716; MC/ET/I/267
      contrat de mariage; Seine (rue de); Vieux-Colombier (rue du); Conflan, Jean; Fournié, Marie-Geneviève; Fournié, Charles
    - Contrat de mariage entre Pierre Lambert, bourgeois de Paris, grande rue du Bac, et Marguerite Lanié, lingère, fille de feu Oudart Lanié, enclos de l'Abbaye., 28 juillet 1716; MC/ET/I/267
      contrat de mariage; Bac (rue du); Lambert, Pierre; Lanié, Marguerite; Lanié, Oudart; teinturier blanchisseur
    - LE PAUTRE (Pierre) Maître Serrurier - Rue des Vieilles Tuileries § Compte et obligation, 30 juillet 1716; MC/ET/I/267
      obligation; Le Pautre, Pierre
    - Inventaire après décès de Pierre de Nuchèze, seigneur de Montaumart, Fontenay-le-Comte, époux de Marie Elisabeth de Landerneau., 5 août 1716; MC/ET/I/267
      inventaire après décès; Nuchèze, Pierre de (seigneur de Montaumart); Landerneau, Marie Elisabeth
    - Contrat de mariage entre Charles-François Davesne, compagnon paveur, rue de la Lune, et Louise Leglinel, fille de Louis Leglinel, gagne-deniers, rue de Bourbon., 6 août 1716; MC/ET/I/267
      contrat de mariage; Lune (rue de la); Davesne, Charles-François; Leglinel, Louise; Leglinel, Louis; paveur-dalleur; journalier
    - Contrat de mariage entre François Vallée, maître des écoles des garçons, Vitry-sur-Seine, et Claude Picart, fille de feu Etienne Picart, jardinier, Arcueil., 6 août 1716; MC/ET/I/267
      contrat de mariage; Arcueil (Val-de-Marne); Vallée, François; Picart, Claude; Picart, Etienne; jardinier
    - Contrat de mariage entre Pierre Nadaud, écuyer, seigneur de Dupert, rue Hyacinthe, et Michelle Salmon, fille de feu Gabriel Salmon, bourgeois d'Angers, rue Hyacinthe., 7 août 1716; MC/ET/I/267
      contrat de mariage; Nadaud, Pierre (seigneur de Dupert); Salmon, Michelle; Salmon, Gabriel
    - PINGUET (J. Baptiste) Maître tapissier Rue des Billettes § Quittance, 7 août 1716; MC/ET/I/267
      quittance; Pinguet, J. Baptiste
    - ROGER (Antoine) Maître et marchant tapissier; Rue Saint-Guillaume § Vente et Bail de meubles., 8 août 1716; MC/ET/I/267
      acte de vente; bail; Roger, Antoine
    - Bail pour neuf ans, par Elisabeth Miquelot, veuve de Jean Meusnier, maître maçon, demeurant rue de Sèvres, Philippe Bertrand, sculpteur du roi, et Marie Meusnier, sa femme, demeurant aussi rue de Sèvres, à Claude Lainé, jardinier, de deux pièces de terre en marais, l'une et l'autre de soixante-dix perches de long sur treize pieds de large, situées au terroir de Saint-Germain-des-Prés, au lieudit Le Gros-Caillou, moyennant 69 livres de loyer annuel., 9 août 1716 - 18 janvier 1720; MC/ET/I/267
      À la suite: 1720, 18 janvier. Bail pour cinq ans et six mois, à partir de Pâques, par Philippe Bertrand et Marie Meusnier, à Claude Lainé, d'une petite maison que ledit Lainé fera bâtir sur le terrain qui lui a été loué, moyennant 100 livres de loyer annuel.
      Documents du Minutier central concernant l'histoire de l'art (1700-1750), par Mireille Rambaud, tome II [études I à X, soit 2357 actes], Paris, Archives nationales, 1971, p. 409 (instrument de recherche imprimé dématérialisé, certaines notices sont plus détaillées dans la version intégrale accessible en ligne par la rubrique 'Autres instruments de recherche', voir contexte dans le Plan d’orientation général - Notaires de Paris, guides thématiques du Minutier).
    - Contrat de mariage entre Claude Bordet, marchand de vin, rue de l'Université, et Marie-Louise Pillet, fille de feu Jean Pillet, marchand de vin, rue de Bourbon., 10 août 1716; MC/ET/I/267
      contrat de mariage; Université (rue de l'); Bordet, Claude; Pillet, Marie-Louise; Pillet, Jean; commerçant
    - Testament de Pierre Quesnel, bourgeois de Paris, rue des Saints-Pères., 10 août 1716; MC/ET/I/267
      testament; Saints-Pères (rue des); Quesnel, Pierre
    - Testament de Madeleine Loiseleur, rue des Saints-Pères., 10 août 1716; MC/ET/I/267
      testament; Saints-Pères (rue des); Loiseleur, Madeleine
    - Contrat de mariage entre Clair Bignon, bourgeois de Paris, rue de Bussy, et Louise-Madeleine Mansais, maîtresse et marchande grainière, fille de feu Georges Mansais, maître et marchand grainier, rue des Quatre-Vents., 10 août 1716; MC/ET/I/267
      contrat de mariage; Quatre-Vents (rue des); Buci (rue de); Bignon, Clair; Mansais, Louise-Madeleine; Mansais, Georges; commerçant
    - Contrat de mariage entre Pierre Royer, horloger, rue du Cherche-Midi, et Marie Bonnefoy, fille de feu Laurent Bonnefoy, concierge, Villeparisis., 11 août 1716; MC/ET/I/267
      contrat de mariage; Cherche-Midi (rue du); Royer, Pierre; Bonnefoy, Marie; Bonnefoy, Laurent; horloger; concierge
    - ROYER (Pierre) horloger; Rue du Cherche Midi § Mariage, 11 août 1716; MC/ET/I/267
      contrat de mariage; Royer, Pierre
    - Inventaire après décès de François Sallas Lefèvre, bourgeois de Paris, époux de Françoise Monneur., 11 août 1716; MC/ET/I/267
      inventaire après décès; Sallas Lefèvre, François; Monneur, Françoise
    - Contrat de mariage entre René Bouly, bourgeois de Paris, rue du Sépulcre, et Anne Forget, veuve de François Guerin, bourgeois de Paris, rue de la Planche., 13 août 1716; MC/ET/I/267
      contrat de mariage; Saint-Sépulcre (rue du); Planche (rue de la); Bouly, René; Forget, Anne; Guerin, François
    - Contrat de mariage entre Pierre David, bourgeois de Paris, rue Saint-Dominique, et Nicole Guigne, fille de feu Jean Guigne, laboureur, rue Saint-Dominique., 16 août 1716; MC/ET/I/267
      contrat de mariage; Saint-Dominique (rue); David, Pierre; Guigne, Nicole; Guigne, Jean; agriculteur
    - Contrat de mariage entre Jean Lefèbvre, seigneur de Vaumont, lieutenant général civil et criminel, Magny-en-Vexin, et Marie Thérèse Lefèbvre, fille de Simon Lefèbvre, bourgeois de Paris, rue des Vieilles-Tuileries., 18 août 1716; MC/ET/I/267
      contrat de mariage; Vieilles-Tuileries (rue des); Lefèbvre, Jean (seigneur de Vaumont); Lefèbvre, Marie Thérèse; Lefèbvre, Simon
    - WALLET (Jean) Maître doreur Rue Saint-André § Transport, 21 août 1716; MC/ET/I/267
    - Contrat de mariage entre Maurice-Marie de Beaujeu, écuyer, seigneur de la Coupillière, lieutenant, Verrière, et Marie-Jeanne Arnoux de Launay, fille de Jean Arnoux, Verrière., 23 août 1716; MC/ET/I/267
      contrat de mariage; Beaujeu, Maurice-Marie de (seigneur de la Coupillière); Arnoux de Launay, Marie-Jeanne; Arnoux, Jean
    - Contrat de mariage entre Jean-Baptiste Aubry, boisselier, rue de Varenne, et Catherine Potel, veuve de Mathieu-Louis Bachelot, voiturier par terre, petite rue du Bac., 24 août 1716; MC/ET/I/267
      contrat de mariage; Varenne (rue de); Bac (petite rue du); Aubry, Jean-Baptiste; Potel, Catherine; Bachelot, Mathieu-Louis; menuisier; transporteur de marchandises
    - Inventaire après décès de René François de Saint-Rémy, marquis de Lamotte-Fouquié, rue des Rosiers, époux de Françoise Marie Lescalopier., 26 août 1716; MC/ET/I/267
      inventaire après décès; Rosiers (rue des); Saint-Rémy, René-François de (marquis de Lamotte-Fouquié); Lescalopier, Françoise-Marie
  - Minutes. 1716, septembre - décembre, septembre - décembre 1716; MC/ET/I/268
    - Inventaire après décès de Marie-Anne Boisnier, à la requête de son époux Joseph Ramon, dit Olivier, chirurgien, rue du Cherche-Midi., 2 septembre 1716; MC/ET/I/268
      inventaire après décès; Cherche-Midi (rue du); Boisnier, Marie-Anne; Ramon, Joseph; chirurgien
    - Inventaire après décès d'Anne Villot, femme d'Adrien Picart, maître jardinier, la ferme de Grenelle., 19 septembre 1716; MC/ET/I/268
      inventaire après décès; Villot, Anne; Picart, Adrien; jardinier
    - BEZOT (Nicolas) Maçon Issy § Quittance et obligation, 19 septembre 1716; MC/ET/I/268
      obligation; quittance; Bezot, Nicolas
    - Inventaire après décès de Pierre Lambert, bourgeois de Paris, époux de Marguerite Lanié., 23 septembre 1716; MC/ET/I/268
      inventaire après décès; Lambert, Pierre; Lanié, Marguerite
    - PECOLET (Michel) Maître Serrurier Rue de la Soudière § Devis et Marché, 23 septembre 1716; MC/ET/I/268
      devis; marché; Pecolet, Michel
    - DUBOIS (Jean Baptiste) Maître maçon entrepreneur des bâtiments Petite rue du Bac § Devis et Marché, 23 septembre 1716; MC/ET/I/268
      devis; marché; Dubois, Jean Baptiste
    - GUINOYSEAU Maître fondeur Rue Guillemain (Fg Saint-Quian) § Devis et marché pour la maison sise (v. c. desc), 23 septembre 1716; MC/ET/I/268
    - Devis des travaux de maçonnerie, charpenterie, couverture, serrurerie et menuiserie à faire pour la construction à neuf du corps de logis de derrière (ayant sa sortie sur la rue Beurrière), et la reconstruction partielle du corps de logis de devant d'une maison, sise rue Neuve-Guillemin, suivant le procès-verbal de visite fait le 29 avril 1716, par le sieur de Meseretz, architecte juré expert bourgeois, commis d'office, et par Jean Dubois, expert juré entrepreneur, désigné par les parties; suit le marché aux termes duquel Jean-Baptiste Dubois, maître maçon entrepreneur, demeurant rue du Bac, Jacques Savary, maître charpentier, demeurant rue de Vendôme, Claude Gaudelet, maître couvreur, demeurant rue de la Sourdière, Michel Pecolet, maître serrurier, même rue, Vincent Vallée, maître menuisier, demeurant rue Saint-Roch, s'engagent envers Noël Boucher, bourgeois de Paris, Joseph Guinoyseau, maître fondeur, Brice Duclos, bourgeois de Paris, Mathias Salmon et Étienne Blanchard, jardiniers, copropriétaires de ladite maison, à faire les travaux moyennant les prix convenus (maçonnerie: de 8 livres 10 sols à 100 livres la toise); la réception et le toisé seront faits par le sieur Le Roy, juré expert entrepreneur., 23 septembre 1716; MC/ET/I/268
      Matériaux: moellons et pierres.
      Pièce jointe: 1716, 2 avril. Sentence du lieutenant civil au Châtelet ordonnant la visite de la maison par le sieur Mezeray [Meseretz], juré expert.
      Documents du Minutier central concernant l'histoire de l'art (1700-1750), par Mireille Rambaud, tome II [études I à X, soit 2357 actes], Paris, Archives nationales, 1971, p. 650 (instrument de recherche imprimé dématérialisé, certaines notices sont plus détaillées dans la version intégrale accessible en ligne par la rubrique 'Autres instruments de recherche', voir contexte dans le Plan d’orientation général - Notaires de Paris, guides thématiques du Minutier).
    - Inventaire après décès de Joseph Pierre Villard, marchand épicier, bourgeois de Paris, rue de Buci, époux de Marguerite Madeleine Grignon., 23 septembre 1716; MC/ET/I/268
      inventaire après décès; Buci (rue de); Villard, Joseph Pierre; Grignon, Marguerite Madeleine; commerçant; commerçant
    - Partage de Claude Cheriere, seigneur de Gligny, maître à la Chambre des Comptes., 24 septembre 1716; MC/ET/I/268
      partage; Cheriere, Claude (seigneur de Gligny)
    - Inventaire après décès de François Prevel, marchand de vin, rue du Four, époux de Marie Jeanne Bonnevigne., 25 septembre 1716; MC/ET/I/268
      inventaire après décès; Four (rue du); Prevel, François; Bonnevigne, Marie-Jeanne; commerçant
    - Contrat de mariage entre Antoine Saint, gagne-denier, petite rue du Bac, et Marie Claude Germain, veuve de Jacques Leclerc, gagne-denier, rue du Cherche-Midi., 26 septembre 1716; MC/ET/I/268
      contrat de mariage; Bac (petite rue du); Cherche-Midi (rue du); Saint, Antoine; Germain, Marie Claude; Leclerc, Jacques; journalier
    - Contrat de mariage entre Jean Baptiste Lemire, charpentier, rue des Vieilles-Tuileries, et Geneviève Cochois, fille de Denis Cochois, compagnon maçon, rue de Sèvres., 27 septembre 1716; MC/ET/I/268
      contrat de mariage; Vieilles-Tuileries (rue des); Sèvres (rue de); Lemire, Jean Baptiste; Cochois, Geneviève; Cochois, Denis; charpentier; maçon
    - BRISSON (Jean) Maître menuisier; rue des Fossés M. le Prince. § Comparution., 28 septembre 1716; MC/ET/I/268
      Brisson, Jean
    - Vente par Cécile Noblin, fille majeure, marchande lingère, Pierre Destabeau, bourgeois de Paris et Madeleine Noblin, sa femme, demeurant ensemble rue de la Lingerie, à Antoine Valentin, maître rôtisseur et sergent des gardes de la ville, demeurant place du Petit-Marché, d'une maison, sise rue du Coeur-Volant, anciennement dite des Marguilliers de Saint-Sulpice, provenant de la succession de Marguerite Noblin, fille majeure, marchande lingère, tante desdites Cécile et Madeleine Noblin, ses légataires universelles; lesdites dames étant aux droits d'Henri Noblin, graveur du roi, leur père, seul héritier de la défunte, sa soeur, suivant l'acte passé entre elles et leur père, le 12 février 1712, devant Bailly, portant délivrance par ledit Noblin du legs universel fait en faveur de ses nièces par ladite Marguerite Noblin. La vente est faite moyennant 2.350 livres., 30 septembre 1716; MC/ET/I/268
      Documents du Minutier central concernant l'histoire de l'art (1700-1750), par Mireille Rambaud, tome II [études I à X, soit 2357 actes], Paris, Archives nationales, 1971, p. 352 (instrument de recherche imprimé dématérialisé, certaines notices sont plus détaillées dans la version intégrale accessible en ligne par la rubrique 'Autres instruments de recherche', voir contexte dans le Plan d’orientation général - Notaires de Paris, guides thématiques du Minutier).
    - Contrat de mariage entre Jean Antoine de Loulme, seigneur de la Pommarède, rue des Boucheries, et Olympe Marie Madeleine Poisson, veuve de feu Yves Chinay du Boullay, seigneur de la Blinière, gentilhomme ordinaire du roi, rue du Four., 3 octobre 1716; MC/ET/I/268
      contrat de mariage; Four (rue du); Loulme, Jean Antoine de (seigneur de la Pommarède); Poisson, Olympe Marie Madeleine; Chinay du Boullay, Yves (seigneur de la Blinière)
    - Quittance par André Perrault, à Joseph de La Hautonnière, chevalier, marquis dudit lieu, gouverneur de la ville de Rennes, demeurant à Paris, grande rue du Bac, de 276 livres 5 sols 6 deniers., 3 octobre 1716; MC/ET/I/268
      Documents du Minutier central concernant l'histoire de l'art (1700-1750), par Mireille Rambaud, tome II [études I à X, soit 2357 actes], Paris, Archives nationales, 1971, p. 159 (instrument de recherche imprimé dématérialisé, certaines notices sont plus détaillées dans la version intégrale accessible en ligne par la rubrique 'Autres instruments de recherche', voir contexte dans le Plan d’orientation général - Notaires de Paris, guides thématiques du Minutier).
    - Inventaire après décès de Charles Colas, jardinier, la Basse Villeneuve, époux de Catherine Legaigneur., 5 octobre 1716; MC/ET/I/268
      inventaire après décès; Colas, Charles; Legaigneur, Catherine; jardinier
    - Testament de Louis-Henri de Francié, seigneur de Juvigny, capitaine des chevaux-légers, rue Saint-André-des-Arcs., 5 octobre 1716; MC/ET/I/268
      testament; Francié, Louis-Henri de (seigneur de Juvigny)
    - Inventaire après décès de Pierre Leroux, maître chirurgien, rue Saint-Honoré, époux de Marie Anne Denis de Plancy., 7 octobre 1716; MC/ET/I/268
      inventaire après décès; Saint-Honoré (rue); Leroux, Pierre; Denis de Plancy, Marie Anne; chirurgien
    - Contrat de mariage entre Pierre-François Barbié, rue du Bac, et Marie-Anne Bureau, fille de feu Jean Bureau, rue du Sépulchre., 9 octobre 1716; MC/ET/I/268
      contrat de mariage; Bac (rue du); Saint-Sépulcre (rue du); Barbié, Pierre-François; Bureau, Marie-Anne; Bureau, Jean
    - Partage de la succession de François-René Guerapin de Vauréal, seigneur de Bazoches, lieutenant aux gardes françaises., 9 octobre 1716; MC/ET/I/268
      partage; Guerapin de Vauréal, François-René de
    - Partage de la succession de David Villain, maître jardinier., 11 octobre 1716; MC/ET/I/268
      partage; Villain, David; jardinier
    - Contrat de mariage entre Charles Henneguy, jardinier, rue de Grenelle, et Marguerite Breuilly, fille de feu Etienne Breuilly, maître jardinier, rue de la Chaise., 11 octobre 1716; MC/ET/I/268
      contrat de mariage; Grenelle (rue de); Chaise (rue de la); Henneguy, Charles; Breuilly, Marguerite; Breuilly, Etienne; jardinier; jardinier
    - Testament de Anne Daste, domestique, femme de Christophe Evoquier, domestique, grande rue du Bac., 12 octobre 1716; MC/ET/I/268
      testament; Bac (rue du); Daste, Anne; Evoquier, Christophe; employé de maison
    - Gallien (Simon), marchand orfèvre, rue de Buci § Renonciation, 15 octobre 1716; MC/ET/I/268
    - Testament de François Marie de La Channelière, écuyer, rue des Petits-Augustins., 18 octobre 1716; MC/ET/I/268
      testament; Petits-Augustins (rue des); La Channelière, François Marie de
    - Contrat de mariage entre Nicolas Vilars, petite rue du Bac, et Marie Madeleine Porcher, fille de feu Jean Porcher, maître savetier, rue de Sèvres., 18 octobre 1716; MC/ET/I/268
      contrat de mariage; Bac (petite rue du); Sèvres (rue de); Vilars, Nicolas; Porcher, Marie Madeleine; Porcher, Jean; bottier
    - Contrat de mariage entre Jacques de Quineville, gagne-denier, rue des Deux-Anges, et Antoinette Lefebvre, fille de feu Jacques Lefebvre, boulanger, rue des Marais., 18 octobre 1716; MC/ET/I/268
      contrat de mariage; Deux-Anges (rue des); Marais (rue des); Quineville, Jacques de; Lefebvre, Antoinette; Lefebvre, Jacques; journalier; boulanger
    - Inventaire après décès de Martin Menisier, rue Sainte-Marguerite, époux de Claude Gaucher., 19 octobre 1716; MC/ET/I/268
      inventaire après décès; Sainte-Marguerite (rue); Menisier, Martin; Gaucher, Claude
    - Inventaire après décès de Françoise Godefroy, veuve de Nicolas Dessaux, gagne-deniers., 19 octobre 1716; MC/ET/I/268
      inventaire après décès; Godefroy, Françoise; Dessaux, Nicolas; journalier
    - Contrat de mariage entre Pierre Maistre, bourgeois de Paris, rue du Sépulcre, et Marie Anne Ollivier, fille de feu Didier Ollivier, maître serrurier, rue du Sépulcre., 19 octobre 1716; MC/ET/I/268
      contrat de mariage; Saint-Sépulcre (rue du); Maistre, Pierre; Ollivier, Marie Anne; Ollivier, Didier; serrurier
    - Inventaire après décès de Louise Roy, femme de François Lecourbe, maître de pension, rue Saint-Benoît., 20 octobre 1716; MC/ET/I/268
      inventaire après décès; Saint-Benoît (rue); Roy, Louise; Lecourbe, François